# 求助陈版，合伙企业合并问题（存在特殊情况）

提问人：花童 时间：2021-03-26 08:05:11
甲（甲出资50%，有限合伙）、乙（乙出资49%，有限合伙）、丙（1%，普通合伙，执行事务合伙人）出资设立合伙企业A公司1 、投资决策委员会、风险控制委员会 3 名委员全部由执行事务合伙人委派；
2 、普通合伙人（执行事务合伙人，即丙，收益采用一项目一清，项目先回本再分利）排他性的拥有合伙企业及其投资业务以及其他活动之管理控制运营及决策的全部权利；
3 、未经普通合伙人同意，有限合伙人不应以其他任何方式转让其在有限合伙当中的任何权益。
按照这种情况甲作为有限合伙人很难把A合伙企业纳入合并。
但是又签了补充协议，A合伙企业缴付的出资仅投资于丁公司（该公司是甲公司的合并范围内关联方），本合伙企业出资额有剩余的，在不影响项目投资的情况下，可用于购买商业银行理财产品。
这种情况下甲是否可以把合伙协议纳入合并？

回答人：chenyiwei
可以这样理解。该合伙企业的设立目的就是为甲的子公司融资，因此投资决策委员会的表决权只是形式上的，对控制权不产生影响。在这种情况下，合伙企业A的可变回报取决于被投资方丁的财务状况和经营业绩，而这是甲可以控制的，即甲可以凭借其对丁和A的控制权影响A的可变回报。
另外提示注意：这种情况很可能存在隐蔽的优先/劣后分层安排，即甲持有的50%相当于劣后级。这会对在合并报表层面如何计量归属于乙方的权益和损益份额产生影响。